臺灣臺中地方法院普通庭裁定　　　　　　　　　　　　　九十三年度秩抗字第一號
　　抗　告　人
　　即被處罰人　甲○○○
右抗告人因違反社會秩序維護法案件，不服本院臺中簡易庭於中華民國九十三年三月
二十六日所為第一審裁定（九十三年度中秩字第一九三號）提起抗告，本院普通庭為
第二審裁定如左：
    主  文
抗告駁回。
    事  實
抗告人甲○○○於左列時、地有違反社會秩序維護法之行為：
  (一)時間：民國九十三年三月十日上午十時四十五分許。
  (二)地點：臺中市○區○○街十八號（新南興玩具批發行）。
  (三)行為：於前揭時、地關於販賣易燃、易爆危險物品之營業，未經主管機關許可。
    理  由
一、本件抗告人甲○○○違反社會秩序維護法之事實，有下列事證證明屬實：
  (一)抗告人於警詢時之自白及違反社會秩序維護法案件現場紀錄乙紙附卷可稽。
  (二)經警當場查獲，並有扣案之沖天炮一百支可資佐證。
二、抗告意旨略以：本件所查扣之沖天炮一百支價值約一百元而已，原裁定處分罰鍰
    新臺幣（下同）三萬元，非抗告人所能負擔，爰請求酌減罰鍰金額云云。
三、然按關於製造、運輸、販賣、貯存易燃、易爆或其他危險物品之營業，未經主管
    機關許可，或其營業設備及方法，違反法令規定者，處三日以下拘留或新臺幣三
    萬元以下罰鍰，社會秩序維護法第六十三條第一項第七款定有明文，是原裁定處
    分罰鍰三萬元，並未逾越該條法定之處罰範圍，且抗告人未經主管機關許可，即
    自行販賣易燃、易爆之危險物品，其店內之消防安全顯非無慮，復加以查獲之沖
    天砲共計一百支，對鄰近住家及往來行人之公共安全，危害亦非輕，再者，抗告
    人前於八十七年間，因違反社會秩序維護法第六十三條之規定，經本院臺中簡易
    庭裁定處分罰鍰一萬元，復於九十一年間，又因違反社會秩序維護法第六十三條
    第一項第七款之規定，經本院臺中簡易庭裁定處分罰鍰八千元，有臺灣高等法院
    被告全國前案紀錄表在卷可稽，足見抗告人素行不良，其一再違反社會秩序維護
    法第六十三條第一項第七款之規定，非加處以重罰，顯然遏阻抗告人危害公共安
    全之行為，是原裁定認事用法並無違誤，處罰亦為妥適。另法院為處分輕重之衡
    量，係以該行為所造成之危害、行為人之素行等因素，而為綜合判斷，與查扣物
    品之價值無涉，又抗告人未能提出其無力負擔罰鍰之證明，以供本院參酌，其空
    言指摘原裁定不當云云，為無理由，應予駁回。
據上論斷，依社會秩序維護法第五十八條、第九十二條，刑事訴訟法第四百十二條，
裁定如主文。
中      華      民      國      九十三      年      五      月    七    日
                                      臺灣臺中地方法院臺中普通庭
          審判長法  官 劉錫賢
                                                法  官 黃松竹
                                                法  官 黃裕仁
右正本證明與原本無異。
不得抗告。
                                                書記官
中      華      民      國      九十三      年      五      月    七    日
